【裁判字號】    89,交抗,55
【裁判日期】    890706
【裁判案由】    違反道路交通管理處罰條例
【裁判全文】
臺灣高等法院交通事件裁定                          八十九年度交抗字第五五號
    抗  告  人
    即受處分人  甲○○
右抗告人因違反道路交通管理處罰條例案件，不服臺灣板橋地方法院中華民國八十九
年二月十一日裁定（八十九年度交聲字第七五號），提起抗告，本院裁定如左：
    主      文
抗告駁回。
    理      由
一、按汽車駕駛人，在多車道駕車，不依規定之車道行駛者，處二百元以上六百元以
    下罰鍰，道路交通管理處罰條例第四十五條第一項第四款定有明文。
二、本件抗告人即受處分人甲○○於民國八十八年九月十六日下午四時四十九分許，
    駕駛車牌號碼ＦＣ－六九七六號自用小客車，沿臺北市○○○路往仁愛路方向（
    北往南方向）行駛，行經敦化南路與忠孝東路口時，因交通阻塞，竟自慢車道駛
    入快車道之公車專用道。經原處分機關交通部公路局臺北區監理所裁處罰鍰新臺
    幣六百元，並記違規點數一點之事實，有該所違反道路交通管理事件裁決書一紙
    附卷可稽。
三、抗告人提起抗告意旨以：伊非臺北市人，於駕車行經敦化南路與忠孝東路口時，
    因前方慢車道塞車，遂跟隨前面一輛白色轎車轉入快車道，伊不知該路段設有公
    車專用道，亦未見到公車專用道之標誌云云。
四、經查，抗告人駕車行經之敦化南路與忠孝東路口，慢車道有三至四車道（因該路
    口有捷運工程施工），快、慢車道間為寬式分隔島，快車道有兩車道，內側係一
    般車輛行駛之快車道，外側則為公車專用道，且該公車專用道之入口處及前方三
    十五公尺處，分別設有「禁止左轉」及「公車專用」之標誌，自路口斑馬線至標
    示「公車專用道」等字處，約成人十五步之距離等情，有抗告人提出之照片三幀
    、本院前往勘驗現場拍攝之照片二幀及勘驗筆錄在卷可憑。而抗告人駕駛ＦＣ－
    六九七六號自用小客車經過該標誌後，繼續行駛一百五十公尺，始遭執勤人員當
    場攔停查獲一節，復據臺北市政府警察局交通警察大隊八十八年十一月八日北市
    警交大三字第八八六五二三一四００號函敘無訛；雖臺北市交通管制工程處八十
    九年六月三十日北市交工程字第八九六一四０四五００號函業經載明抗告人於八
    十八年九月十六日駕車行經該處時，地面上有無「公車專用道」之標示，已無法
    查證，惟抗告人於通過忠孝東路（亦已通過分隔島上之捷運水泥牆）甫駛入公車
    專用道之際，應可看見車道前方所設置「禁止左轉」及「公車專用」之明顯標誌
    ，竟猶於公車專用道繼續行駛，其違規之事實甚為明確。
五、次查，市○○道至忠孝東路間之敦化南路快車道外側，亦經劃為公車專用道，並
    繼續連接至忠孝東路與仁愛路間之敦化南路路段，抗告人彼時行駛於市○○道至
    忠孝東路間之敦化南路慢車道上時，除公車專用道外，其餘快車道及各慢車道既
    均為塞車狀態，衡諸常理，抗告人原應在慢車道暫停等候依序緩慢前進，自不得
    逕行左轉進入快車道之公車專用道。
六、本件原處分機關認抗告人之違規事實明確，據以援引首揭規定，裁處罰鍰新臺幣
    六百元，並記違規點數一點，於法並無不合。原審法院因依道路交通案件處理辦
    法第十九條之規定，駁回抗告人之異議，亦無違誤。抗告人抗告意旨所稱各節，
    為無理由，應予駁回。
七、據上論斷，應依道路交通案件處理辦法第二十六條，刑事訴訟法第四百十二條，
    裁定如主文。
中    華    民    國    八十九    年       七       月        四        日
                            臺灣高等法院交通法庭
                                審判長法  官  陳  春  秋
                                      法  官  高  明  哲
                                      法  官  王  麗  莉
右正本證明與原本無異。
不得再抗告。
                                      書記官  胡      儀
中    華    民    國    八十九    年        七      月        七        日


司法院資訊處製作；財團法人民間司法改革基金會備份。
